【裁判字號】    98,交聲,196
【裁判日期】    980410
【裁判案由】    聲明異議
【裁判全文】
臺灣高雄地方法院交通事件裁定       98年度交聲字第196號
原處分機關  交通部公路總局高雄區監理所
異  議  人
即受處分人  甲○○
上列受處分人因聲明異議案件，對於交通部公路總局高雄區監理
所98年1 月13日所為之處分（原處分：高監營裁字第裁80-B0000
0000號），聲明異議，本院裁定如下：
    主  文
異議駁回。
    理  由
一、原處分機關移送意旨略以：異議人即受處分人甲○○之車牌
    號碼JTT-175 號普通重型機車，經轄區執行交通巡邏取締勤
    務員警，於民國（下同）97年12月19日10時5 分許，發現上
    開機車於高雄市○○街上有「在設有禁止停車標線之處所停
    車」違規，經警填單舉發，原處分機關乃依道路交通管理處
    罰條例第56條第1 項第4 款規定，裁處機車所有人即異議人
    罰鍰新台幣（下同）600 元等語。
二、異議意旨略以：異議人於97年12月19日騎乘上開機車至高雄
    市○○街，是依規矩停放在停車格內，舉發照片內上開機車
    停放在設有禁止停車標線之處所，應是有其他人要停車而挪
    動其上開機車所致，則原處分機關就此裁處罰鍰，自非適法
    ，依法聲明異議等語。
三、按設有禁止停車標誌、標線之處所不得停車；汽車駕駛人在
    設有禁止停車標誌、標線之處所停車者，處600 元以上1200
    元以下罰鍰，分別為道路交通安全規則第112 條第1 項第4
    款、道路交通管理處罰條例第56條第1 項第4 款明文規定。
    又按網狀線，用以告示車輛駕駛人禁止在設置本標線之範圍
    內臨時停車防止交通阻塞；本標線為黃色，道路交通標誌標
    線號誌設置規則第173 條第1 項前段、第3項 前段定有明文
    。
四、經查：
(一)本件異議人所駕駛之機車停放在泰順街劃設有禁止停車標線
    之處所停車，而遭舉發違規，且上開舉發地點地上確有劃設
    禁止停車之標線（黃色網狀線）清晰可見，有上開卷附舉發
    違規照片2 張甚明。且衡諸事理，員警舉發交通違規，與一
    般民眾毫無怨仇，應無為誣陷民眾違規之情事，是上開舉發
    照片應屬可信，本件異議人確有上開違規停車之事實，堪認
    實情。
(二)異議人雖辯稱：其原先停放機車的位置是在黃色網狀線外旁
    停車格內等語，然經本院詢以是否有相關證據可提供查證，
    異議人表示並無任何證據可供提供，附近亦無錄影機或相關
    監視畫面等語，是以並無任何證據認定確有異議人主張之情
    事，且異議人空言主張係因其他機車欲停放，特意挪動其機
    車，自難信為真。
五、綜上所述，異議人上開機車確有在設有禁止停車標線之處所
    停放之違規，原處分機關依道路交通管理處罰條例第56條第
    1 項第4 款之規定，裁處異議人新台幣600 元罰鍰，於法尚
    無違誤。本件異議人之異議，為無理由，應予駁回。
六、據上論斷，應依道路交通案件處理法第19條，裁定如主文。
中    華    民    國    98    年    4     月    10    日
                        交通法庭  法  官  陳億芳
以上正本證明與原本無異。
如不服本裁定，應於收受送達後5 日內向本院提出抗告狀。
中    華    民    國    98    年    4     月    13    日
                                  書記官  林靜慧


司法院資訊處製作；財團法人民間司法改革基金會備份。
